【裁判字號】    96,上訴,4892
【裁判日期】    970110
【裁判案由】    違反槍砲彈藥刀械管制條例
【裁判全文】
臺灣高等法院刑事判決                96年度上訴字第4892號
上  訴  人
即  被  告  甲○○
選任辯護人  高素真律師
上列上訴人因違反槍砲彈藥刀械管制條例案件，不服臺灣士林地
方法院96年度訴字第450號，中華民國96年9月12日第一審判決（
起訴案號：臺灣士林地方法院檢察署96年度偵字第2342號），提
起上訴，本院判決如下：
    主      文
上訴駁回。
    事實及理由
一、本案經本院審理結果，認第一審以被告甲○○犯槍砲彈藥刀
    械管制條例第8條第4項之未經許可，持有空氣槍罪，判處有
    期徒刑3年2月，併科罰金新臺幣5萬元，且就所處罰金刑部
    分諭知易服勞役之折算標準，並依刑法第38條第1項第1款規
    定就扣案之空氣槍（槍枝管制編號：0000000000號）1枝宣
    告沒收。認事用法及量刑均無不當，應予維持，並引用第一
    審判決書記載之事實、證據及理由（如附件）。
二、被告上訴意旨略以：扣案空氣槍是「阿德」向伊借錢時押給
    伊的，伊說不要，但「阿德」把槍放了就走，後來就找不到
    「阿德」了，而且槍已經不能使用，警察在警局也說不能用
    ，只是一枝瓦斯槍，原審判太重，請求依刑法第59條規定減
    輕其刑云云。
三、經查：
  (一)被告於民國95年3、4月間，有以新臺幣1萬元之代價購得空
    氣槍1枝（槍枝管制編號：0000000000號）、作為空氣槍發
    射動能之二氧化碳高壓鋼瓶22瓶及小鋼珠1.1公斤，而非法
    持有之並藏匿在住處，至96年2月8日上午8時50分始為警查
    獲等事實，業據原審判決於理由中詳敘其所憑之證據；並說
    明本案犯罪情節雖非甚為嚴重，惟衡量被告前即有違反槍砲
    彈藥刀械管制條例案件前科，又再犯本案，併綜核全案情節
    ，不認被告犯本案當時有何顯有憫恕之情形，故不援引刑法
    第59條規定予以減輕其刑，俱屬妥適。
  (二)又被告雖再以查獲警員袁和順曾在警局時對伊稱該槍枝不能
    用，為何送鑑定又有殺傷力，過程顯有疑問云云，並請求傳
    訊證人袁和順警員。惟查：扣案槍枝，經送內政部警政署刑
    事警察局鑑定並試射3次結果，單位面積動能分別為73.28、
    73.28、69.94焦耳/平方公分，遠超過足以穿入人體皮肉層
    之單位面積動能20焦耳/平方公分，認有殺傷力，有該局鑑
    定報告書一紙在卷可憑。而查獲警員並無專業鑑識能力，自
    非可憑警員個人意見判斷本案槍枝殺傷力之有無；且扣案槍
    枝若不可使用，衡情被告應加以丟棄才是，何須一併持有配
    備鋼瓶22瓶、小鋼珠1.1公斤前後近一年之久，其所辯稱：
    槍枝不能使用一節，顯非事實，不可採信；被告復未能具體
    指出於被查獲後至送鑑定過程中，其所有扣案槍枝有何遭變
    動或其他程序可議之處，其徒以警員曾說過槍枝不能用一語
    即藉此否認犯行，自非可採，且本院認無再傳訊警員到庭作
    證之必要。
  (三)綜上所述，被告上訴或否認犯行，或請求依刑法第59條規定
    予以減刑，並無理由，應予駁回。
據上論斷，應依刑事訴訟法第373條、第368條，判決如主文。
本案經檢察官田炳麟到庭執行職務。
中    華    民    國    97    年    1     月    10    日
                  刑事第十七庭  審判長法  官  趙功恆
                                      法  官  高明哲
                                      法  官  孫惠琳
以上正本證明與原本無異。
如不服本判決，應於收受送達後十日內向本院提出上訴書狀，其
未敘述上訴之理由者並得於提起上訴後十日內向本院補提理由書
（均須按他造當事人之人數附繕本）。
                                      書記官  魏汝萍
中    華    民    國    97    年    1     月    10    日


司法院資訊處製作；財團法人民間司法改革基金會備份。
